【裁判字號】    98,沙簡上,545
【裁判日期】    980619
【裁判案由】    恐嚇
【裁判全文】
臺灣臺中地方法院刑事判決           98年度沙簡上字第545號
上  訴  人  丙○○
即  被  告
上列上訴人即被告因家庭暴力防治法之恐嚇案件，不服本院沙鹿
簡易庭中華民國98年4月27日98年度沙簡字第263號第一審簡易判
決（聲請簡易判決處刑案號：98年度偵字第2097號）提起上訴，
本院管轄第二審之合議庭判決如下：
    主    文
上訴駁回。
丙○○緩刑貳年，並於緩刑期內付保護管束。
    犯罪事實
一、丙○○與乙○○原係夫妻關係，於民國97年9月3日離婚，兩
    人均屬家庭暴力防治法第3條第1款之家庭成員。渠二人離婚
    後，丙○○懷疑乙○○另交男友，心生不悅，竟基於恐嚇之
    犯意，於97年11月23日22時46分許，在臺中縣沙鹿鎮某處之
    7-11便利商店前，以公共電話撥打乙○○持用之0000000000
    號行動電話，在電話中向乙○○恫稱：「我今天一定殺了妳
    ，我今天晚上一定殺了妳啦」等語，使乙○○心生畏懼，致
    生危害於生命之安全。
二、案經乙○○訴由臺中縣警察局烏日分局報請臺灣臺中地方法
    院檢察署檢察官聲請以簡易判決處刑。
    理    由
一、上揭犯罪事實業經被告丙○○於警詢、檢察官偵訊中及本院
    審理時坦承不諱，核與告訴人乙○○於警詢中指訴之情節相
    符（乙○○之陳述，依刑事訴訟法第159條之5第2項之規定
    ，有證據能力），並有被告之戶籍資料（參偵字卷第10頁）
    、電話錄音光碟（置於偵字卷存放袋）、該電話錄音譯文（
    參警卷第8頁）、檢察官勘驗該電話錄音光碟筆錄（參偵字
    卷第36頁）、0000000000號行動電話申請人資料及97年11月
    23日之雙向通聯紀錄（參偵字卷第30-32頁）附卷可稽。本
    件事證明確，被告犯行應堪認定。核被告所為，係犯刑法第
    305條之恐嚇危害安全罪，為家庭暴力防治法所稱之家庭暴
    力罪。
二、被告提起本件上訴意旨略以：伊對於本件行為致告訴人乙○
    ○受到傷害，甚感後悔，伊已經真心向告訴人道歉，並已取
    得告訴人之原諒，告訴人也已具狀撤回本件告訴，惟因本件
    係公訴罪，無法撤回，故懇請給予伊一次自新機會，從輕量
    刑等語。
三、經查，本件被告並未對原審判決有何指摘，而原審依法判處
    被告拘役五十五日，並諭知易科罰金之折算標準，其認事用
    法均無違誤，量刑亦屬妥適，本件上訴為無理由，應予駁回
    。另告訴人乙○○於98年6月3日在本院審理中陳稱：「我是
    想說被告現在都沒有再騷擾我，我想撤回，我之前就已經有
    具狀撤回，而且從這個案子發生後，被告就沒有再騷擾我了
    ，我跟被告有一個八歲的女兒，目前離婚後由我撫養，我撤
    回本件告訴是希望說如果我有需要的話，被告也可以幫忙照
    顧我女兒，我撤回告訴的意思，是表示我已經原諒被告」等
    語（參本院卷第26-27頁筆錄），並有其於98年2月2日所提
    出之聲請撤回告訴狀一紙附卷可稽（參偵字卷第3頁）。足
    徵被告犯後態度尚佳，且具有悔意，並因而取得告訴人之諒
    解。本院爰審酌被告可能係對告訴人情分未斷而生妒意，一
    時失慮方為本犯行，犯後知所悔悟並已取得告訴人之原諒，
    且未曾因故意犯罪受有期徒刑以上刑之宣告，此有臺灣高等
    法院被告前案紀錄表在卷可按等一切情況，認被告經此次起
    訴審判後，當知所警愓，信無再犯之虞，所宣告之刑以暫不
    執行為適當，併予宣告緩刑二年，以啟自新，並依家庭暴力
    防治法第38條第1項之規定，於緩刑期內付保護管束。
據上論斷，應依刑事訴訟法第455條之1第1項、第3項、第364條
、第368條，刑法第74條第1項第1款，家庭暴力防治法第38條第1
項，判決如主文。
本案經檢察官甲○○到庭執行職務
中    華    民    國    98    年    6     月    19    日
                     臺灣臺中地方法院刑事第六庭
                         審判長法  官  施慶鴻
                               法  官  莊秋燕
                               法  官  李秋娟
上為正本係照原本作成
不得上訴。
                               書記官  簡芳敏
中    華    民    國    98    年    6     月    19    日


司法院資訊處製作；財團法人民間司法改革基金會備份。
